【裁判字號】    95,抗,100
【裁判日期】    950718
【裁判案由】    本票裁定強制執行
【裁判全文】
臺灣臺南地方法院民事裁定               95年度抗字第100號
抗  告  人  乙○○
相  對  人  甲○○
                      巷45之.
上列抗告人因與相對人甲○○間本票裁定強制執行事件，對於中
華民國95年6月1日本院95年度票字第6738號裁定提起抗告，本院
裁定如下：
    主  文
抗告駁回。
抗告費用由抗告人負擔。
    理  由
一、按執票人向本票發票人行使追索權時，得聲請法院裁定後強
    制執行，票據法第123條定有明文。又本票執票人依上開法
    條之規定，聲請法院裁定及抗告法院之裁定，僅依非訟案件
    程序，以審查強制執行許可與否，並無確定實體上法律關係
    存否之效力，如發票人就票據債務之存否有爭執時，應由發
    票人提起確認之訴，以資解決，最高法院56年台抗字第714
    號、57年台抗字第76號分別著有判例可參。
二、本件相對人主張：其執有抗告人為發票人，如原裁定所示之
    本票1紙，並免除作成拒絕證書，詎屆期提示未獲付款，依
    票據法第123條聲請裁定許可強制執行等情，業據提出本票1
    紙為證，原裁定予以准許，即無不合。
三、抗告人抗告意旨略以：相對人所提出之本票，係預售屋買賣
    過程中，相對人將抗告人所屬房屋工程完竣可交屋時所應交
    付之買賣價金的尾款，惟至今房屋工程仍未完竣達可交屋之
    狀態，故縱使本票之應支付日期已屆，但相對人之本票債權
    發生之時效效力應尚未發生，原裁定應予廢棄，且相對人之
    送達代收人在未具函通知抗告人情況下即以本票裁定行使單
    方債權，未體認本件係雙方應互負權利及義務之買賣之債，
    現抗告人願循合約進行辦理貸款，亦盼相對人能儘速完成交
    屋，撤回此案以利案件進行等語。然查；本件抗告人就其簽
    發如原審卷所附之本票等情並不爭執，故原審依據相對人所
    提出本票為形式上判斷，而據以准許強制執行，原裁定並無
    違誤；至於抗告人抗辯本件本票債權因相對人尚未履行交屋
    義務故仍未發生等情，乃係屬實體上之爭執，法院於裁定本
    票准許強制執行之非訟程序，無從加以審酌，抗告人如有所
    爭執，應另行提起實體上確認訴訟以為解決，故抗告人提起
    本件抗告，為無理由，應予駁回。
四、據上論結，本件抗告為無理由，依非訟事件法第46條、第21
    條第2項，民事訴訟法第495條之1第1項、第449條第1項、第
    78條、第95條，裁定如主文。
中    華    民    國    95    年    7     月    18    日
                  民事第五庭    審判長法  官   蘇清水
                                      法  官   孫淑玉
                                      法  官   林臻嫺
如不服本裁定，僅得於收受本裁定正本送達後10日內，以適用法
規顯有錯誤為理由，向本院提出再抗告狀，（須附繕本一份及
繳納再抗告裁判費新台幣1,000元），經本院許可後始可再抗告。
中    華    民    國    95    年    7     月    19    日
                                      書記官  林清薰


司法院資訊處製作；財團法人民間司法改革基金會備份。
